---
title: "Prov"
output: html_document
---

```{r setup, include=FALSE}
knitr::opts_chunk$set(echo = TRUE)
```

---
title: "Mapas por municipios"
output: html_document
---

```{r setup, include=FALSE}
knitr::opts_chunk$set(echo = TRUE)
```

# Mapas por municipios

## Instalar y ejecutar paquetes

*IMPORTANTE:* La primera vez que se usa este programa, es necesario correr lo siguiente para instalar los paquetes necesarios
```{r Instalar}
install.packages('maptools')
install.packages('dplyr')
install.packages('data.table')
install.packages('reshape2')
install.packages('ggplot2')
install.packages('plyr')
install.packages('rgdal')
install.packages('rgeos')
```

*IMPORTANTE:* Es necesario correr esto al principio de cada sesi?n
```{r Ejecutar}
library(maptools)
library(dplyr)
library(data.table)
library(reshape2)
library(ggplot2)
library(plyr)
library(rgdal)
library(rgeos)
```


## Combinar mapa con datos

```{r Definir directorio}
setwd("H:/DATOS_BBVAResearch/PUZZLE_SC001328/programas R/mapas/Municipios")
```

```{r Cargar mapa}
map=readShapeSpatial('prov_map.shp')
map@data$CodProv=as.integer(map@data$CodProv)
```

```{r Combinar con datos}
data=read.csv("Prov.csv",sep=";") #carga el Excel con datos
map@data=merge(map@data,data,by.x='CodProv',by.y='CodProv',sort=F) #combina el mapa con los datos
```

Modificar los datos
```{r Modificar los datos}
#Aqu? se puede modificar los datos antes de dibujarlos si es necesario
```


*IMPORTANTE:* correr esto despu?s de cada modificaci?n a los datos
```{r Pasar a ggplot}
map@data$id=rownames(map@data)
map.points=fortify(map,region='id')
map.df=join(map.points,map@data,by='id')
```


##Dibujar el mapa:
modificando la variable despu?s de fill se puede colorear el mapa seg?n la variable deseada
Los colores de BBVA en c?digo son: 
 #006EC1 #009EE5 #52BCEC #89D1F3 #B5E5F9

### 1. *Dibuja todo el mapa*
```{r Todo el mapa}
ggplot(map.df)+
  aes(long,lat,group=group,fill=log(Pob))+ #reemplazar Pob por el nombre de la variable de data con la que se quiera colorear
  geom_polygon()+
  geom_path(color='white')+
  coord_equal()+
  scale_fill_gradient2(low='#89D1F3',high='#006EC1')+
  #en la parte inferior se limpia el mapa de ejes con coordenadas, etc
  theme(legend.position='bottom',axis.title.x=element_blank(),axis.title.y=element_blank(),axis.ticks=element_blank(),axis.text=element_blank(),panel.grid.minor=element_blank(),panel.grid.major=element_blank())
```


### 2. *Dibujar una CCAA (dos d?gitos)*
```{r CCAA}
ggplot(subset(map.df,map.df$Cod_CCAA=="11"))+
  aes(long,lat,group=group,fill=log(Pob))+
  geom_polygon()+
  geom_path(color='white')+
  coord_equal()+
  scale_fill_gradient2(low='#89D1F3',high='#006EC1')+
  #en la parte inferior se limpia el mapa de ejes con coordenadas, etc
  theme(legend.position='bottom',axis.title.x=element_blank(),axis.title.y=element_blank(),axis.ticks=element_blank(),axis.text=element_blank(),panel.grid.minor=element_blank(),panel.grid.major=element_blank())
```


